ru: Особенности песочных стаканчиков: Без БФА; Складные; Можно мыть в посудомоечной машине; Эргономичная ручка; Плавающие; Набор разных размеров; Ручка; Крышка в комплекте; Мерные деления; Вкладывающиеся/штабелируемые; Без фталатов; Носик для слива; Переработанный материал; Края для лепки замков из песка; Сито/перфорированное дно; Рельефное основание для отпечатков; Другое
nb: Sandkoppfunksjoner: BPA-fri; Sammenleggbar/foldbar; Kan vaskes i oppvaskmaskin; Ergonomisk grep; Flytende; Sett med graderte størrelser; Håndtak; Lokk inkludert; Målemerker; Kan stables; Ftalatfri; Helletut; Resirkulert materiale; Formkant for sandslott; Sikt / perforert bunn; Bunn med strukturmønster; Annet
zh-TW: 沙杯功能: 不含 BPA; 可折疊 / 收納; 可用洗碗機清洗; 人體工學握把; 漂浮式; 漸進尺寸組; 提把; 含蓋; 刻度標示; 嵌套 / 堆疊; 不含鄰苯二甲酸酯; 傾倒口; 回收材質; 沙堡造型邊緣; 篩網 / 打孔底部; 紋理壓印底座; 其他
cs: Vlastnosti pískového hrnku: Bez BPA; Skládací; Vhodné do myčky; Ergonomická rukojeť; Plovoucí; Sada s odstupňovanými velikostmi; Rukojeť; Včetně víčka; Odměrka; Stohovatelné; Bez ftalátů; Nálevka; Recyklovaný materiál; Okraj pro tvarování hradů z písku; Sítko / děrované dno; Dno s texturovaným potiskem; Jiné
en: Sand cup features: BPA-free; Collapsible/foldable; Dishwasher-safe; Ergonomic grip; Floating; Graduated size set; Handle; Lid included; Measurement markings; Nesting/stacking; Phthalate-free; Pour spout; Recycled material; Sandcastle shaping rim; Sifter/perforated bottom; Textured imprint base; Other
th: คุณสมบัติของถ้วยทราย: ปลอดสารBPA; ยุบได้/พับได้; ใช้กับเครื่องล้างจานได้; ด้ามจับถนัดมือ; ลอยน้ำได้; ชุดขนาดไล่ระดับ; ด้ามจับ; มาพร้อมฝาปิด; มีขีดวัดปริมาตร; ซ้อนได้; ปลอดสารพทาเลต; ปากเท; วัสดุรีไซเคิล; ขอบสำหรับก่อปราสาททราย; ก้นเจาะรู/ตะแกรงร่อน; ฐานพิมพ์ลาย; อื่นๆ
fr: Caractéristiques des gobelets à sable: Sans BPA; Pliable / Rétractable; Lavable au lave-vaisselle; Prise ergonomique; Flottant; Ensemble de tailles graduées; Poignée; Couvercle inclus; Graduations; Gigogne / Empilable; Sans phtalates; Bec verseur; Matériau recyclé; Bord de moulage pour château de sable; Tamis / Fond perforé; Base à empreinte texturée; Autre
ro-RO: Caracteristici ale cupei pentru nisip: Fără BPA; Pliabil; Sigur pentru mașina de spălat vase; Mâner ergonomic; Flotabil; Set cu dimensiuni gradate; Mâner; Capac inclus; Marcaje de măsurare; Suprapunere/Stivuire; Fără ftalați; Gură de scurgere; Material reciclat; Margine pentru formarea castelelor de nisip; Sită/Fund perforat; Bază cu amprentă texturată; Altele
hu: Homokozópohár jellemzői: BPA-mentes; Összecsukható/hajtogatható; Mosogatógépben mosható; Ergonomikus markolat; Vízben úszó; Fokozatos méretű készlet; Fogantyú; Fedéllel; Mérőskálával; Egymásba rakható/rakásolható; Ftalátmentes; Kiöntőnyílás; Újrahasznosított anyag; Homokvárformázó perem; Szita/perforált alj; Texturált mintanyomó alj; Egyéb
nl: Zandbeker kenmerken: BPA-vrij; Inklapbaar/opvouwbaar; Vaatwasserbestendig; Ergonomische greep; Drijvend; Set met oplopende maten; Handvat; Inclusief deksel; Maataanduidingen; Nestbaar/stapelbaar; Ftaalaatvrij; Schenktuit; Gerecycled materiaal; Rand voor het vormen van zandkastelen; Zeef/geperforeerde bodem; Bodem met structuurafdruk; Overige
da: Sandbeholders funktioner: BPA-fri; Sammenklappelig/foldbar; Tåler opvaskemaskine; Ergonomisk greb; Flydende; Sæt med graduerede størrelser; Håndtag; Inklusive låg; Målemarkeringer; Kan stables; Ftalatfri; Hældetud; Genbrugsmateriale; Formkant til sandslotte; Si/perforeret bund; Tekstureret aftryksbund; Andet
bg-BG: Характеристики на формичката за пясък: Без BPA; Сгъваемо; Подходящо за съдомиялна машина; Ергономичен захват; Плаващо; Комплект с нарастващи размери; Дръжка; Включен капак; Маркировки за измерване; Подреждащи се едно в друго; Без фталати; Улей за наливане; Рециклиран материал; Ръб за оформяне на пясъчни замъци; Сито/перфорирано дъно; Основа с релефен отпечатък; Друго
es: Características del pudin de arena: Sin BPA; Plegable/abatible; Apto para lavavajillas; Agarre ergonómico; Flotante; Juego de tamaños graduados; Asa; Tapa incluida; Marcas de medición; Apilable/encajable; Sin ftalatos; Pico vertedor; Material reciclado; Borde para dar forma a castillos de arena; Colador/fondo perforado; Base con impresión texturizada; Otro
hr-HR: Značajke šalice za pijesak: Bez BPA; Sklopivo/preklopno; Prikladno za perilicu posuđa; Ergonomski rukohvat; Plutajuće; Komplet razmjernih veličina; Ručka; Poklopac uključen; Oznake za mjerenje; Uklapanje/slaganje; Bez ftalata; Žlijeb za izlijevanje; Reciklirani materijal; Rub za oblikovanje dvorca od pijeska; Sito / perforirano dno; Baza s teksturiranim otiskom; Ostalo
de: Merkmale des Sandbechers: BPA-frei; Zusammenklappbar/faltbar; Spülmaschinenfest; Ergonomischer Griff; Schwimmfähig; Größenabgestuftes Set; Griff; Inklusive Deckel; Messmarkierungen; Ineinander/aufeinander stapelbar; Phthalatfrei; Ausgießer; Recyceltes Material; Sandburg-Formkante; Sieb/Perforierter Boden; Strukturierte Abdruckbasis; Sonstige
zh-CN: 沙杯特点: 不含 BPA; 可折叠; 洗碗机适用; 人体工程学握把; 可漂浮; 渐变尺寸套装; 手柄; 带盖; 测量刻度; 可嵌套/可堆叠; 不含邻苯二甲酸盐; 倒出口; 环保材料; 沙堡成型边缘; 筛子/穿孔底部; 纹理压花底部; 其他
ko: 모래컵 기능: BPA 프리; 접이식/폴딩; 식기세척기 사용 가능; 인체공학적 그립; 플로팅; 크기별 세트; 손잡이; 뚜껑 포함; 눈금 표시; 포개기/쌓기; 프탈레이트 프리; 따르개; 재활용 소재; 모래성 모양 테두리; 체/타공 바닥; 질감 있는 임프린트 바닥; 기타
ja: 砂カップの特徴: BPA フリー; 折りたたみ式; 食洗機対応; 人間工学に基づいたグリップ; 水に浮く; サイズ違いのセット; ハンドル; 蓋付き; 目盛り付き; ネスティング / スタッキング; フタル酸エステル不使用; 注ぎ口; リサイクル素材; 砂城型リム; ふるい / 穴あき底; 模様付きの底面; その他
lt-LT: Smėlio puodelio savybės: Be BPA; Suskleidžiamas / sulankstomas; Galima plauti indaplovėje; Ergonomiška rankena; Plūduriuojantis; Skirtingų dydžių rinkinys; Rankena; Su dangteliu; Matavimo žymos; Sudedami vienas į kitą; Be ftalatų; Su snapeliu; Perdirbta medžiaga; Kraštas smėlio pilims formuoti; Sietelis / perforuotas dugnas; Tekstūruotas dugnas atspaudams; Kita
pt-PT: Características do balde de areia: Sem BPA; Colapsável/dobrável; Adequado para máquina de lavar loiça; Pega ergonómica; Flutuante; Conjunto de tamanhos graduados; Pega; Tampa incluída; Marcas de medição; Encaixável/empilhável; Sem ftalatos; Bico de verter; Material reciclado; Bordo moldador de castelos de areia; Fundo peneirador/perfurado; Base com impressão texturizada; Outro
el: Χαρακτηριστικά κυπέλλου άμμου: Χωρίς BPA; Πτυσσόμενο/Αναδιπλούμενο; Πλένεται στο πλυντήριο πιάτων; Εργονομική λαβή; Επιπλέει; Σετ κλιμακωτού μεγέθους; Λαβή; Περιλαμβάνεται καπάκι; Ενδείξεις μέτρησης; Στοιβαζόμενα; Χωρίς φθαλικές ενώσεις; Στόμιο ροής; Ανακυκλωμένο υλικό; Χείλος για σχήμα κάστρου από άμμο; Σίτα/Διάτρητος πάτος; Ανάγλυφη βάση για αποτύπωμα; Άλλο
pl: Cechy kubka do piasku: Bez BPA; Składane; Można myć w zmywarce; Ergonomiczny uchwyt; Pływające; Zestaw o stopniowanych rozmiarach; Uchwyt; Z pokrywką; Miarka; Możliwość wkładania jeden w drugi; Bez ftalanów; Dziobek do nalewania; Z materiałów z recyklingu; Krawędź do kształtowania zamków z piasku; Sitko/perforowane dno; Teksturowana podstawa ze stempelkiem; Inne
sv: Sandkopp – funktioner: BPA-fri; Hopfällbar/vikbar; Tål maskindisk; Ergonomiskt grepp; Flytande; Set med graderade storlekar; Handtag; Inklusive lock; Måttmarkeringar; Stapelbar; Ftalatfri; Hällpip; Återvunnet material; Kant för sandslott; Sil/perforerad botten; Strukturerad botten för avtryck; Övrigt
it: Caratteristiche della tazza per la sabbia: Senza BPA; Pieghevole; Lavabile in lavastoviglie; Impugnatura ergonomica; Galleggiante; Set di misurini graduati; Manico; Coperchio incluso; Indicatori di misurazione; Impilabile; Senza ftalati; Beccuccio versatore; Materiale riciclato; Bordo per modellare castelli di sabbia; Fondo forato/setaccio; Base con impronta testurizzata; Altro
fi: Hiekkakupin ominaisuudet: BPA-vapaa; Kokoontaittuva; Konepesun kestävä; Ergonominen ote; Kelluva; Eri kokoisten astioiden sarja; Kahva; Sisältää kannen; Mittamerkinnät; Sisäkkäin/päällekkäin pinottava; Ftalaatiton; Kaatonokka; Kierrätysmateriaali; Hiekkalinnan muotoilureuna; Siivilä/rei'itetty pohja; Kuvioitu pohja; Muu
vi: Đặc điểm của cốc cát: Không chứa BPA; Có thể thu gọn/gập lại; An toàn với máy rửa chén; Tay cầm tiện dụng; Nổi trên mặt nước; Bộ kích thước tăng dần; Tay cầm; Kèm nắp đậy; Vạch chia thể tích; Có thể xếp chồng; Không chứa phthalate; Vòi rót; Vật liệu tái chế; Vành tạo hình lâu đài cát; Đáy rây/đục lỗ; Đáy in vân nổi; Khác
pt-BR: Baldinho de areia recursos: Livre de BPA; Retrátil/dobrável; Próprio para lava-louças; Pegada ergonômica; Flutuante; Conjunto de tamanhos graduados; Alça; Tampa incluída; Marcas de medição; Encaixável/empilhável; Livre de ftalatos; Bico direcionador; Material reciclado; Borda para modelar castelo de areia; Peneira/fundo perfurado; Base com impressão texturizada; Outros
tr: Kum kabı özellikleri: BPA içermez; Katlanabilir/kıvrılabilir; Bulaşık makinesinde yıkanabilir; Ergonomik tutma yeri; Yüzen; Dereceli boyut seti; Sap; Kapak dahil; Ölçüm işaretleri; İç içe geçebilen/istiflenebilen; Ftalat içermez; Dökme ağzı; Geri dönüştürülmüş materyal; Kumdan kale şekillendirme kenarı; Elek/delikli taban; Dokulu iz bırakan taban; Diğer
sk-SK: Vlastnosti pohára do piesku: Bez BPA; Skladacie; Vhodné do umývačky riadu; Ergonomická rukoväť; Plávajúce; Súprava odstupňovaných veľkostí; Rukoväť; Vrátane veka; Merné rysky; Stohovateľné; Bez ftalátov; Zobáčik na nalievanie; Recyklovaný materiál; Okraj na tvarovanie hradu z piesku; Sitko/perforované dno; Dno s textúrovaným odtlačkom; Iné
sl-SI: Lastnosti posodice za pesek: Brez BPA; Zložljivo; Primerno za pomivalni stroj; Ergonomski oprijem; Lebdi na vodi; Komplet stopnjevanih velikosti; Ročaj; Vključen pokrov; Merilne oznake; Zlaganje eno v drugo; Brez ftalatov; Dulec za nalivanje; Recikliran material; Rob za oblikovanje peščenih gradov; Sito/perforirano dno; Teksturirano dno za odtis; Drugo